臺灣高等法院臺中分院刑事判決　　　　 96年度上重訴字第5號
上　訴　人
即　被　告　乙○○
　　　　　　　　　　現於臺灣台中看守所羈押中
選任辯護人　洪煌村律師
上　訴　人
即　被　告　丙○○
　　　　　　　　　　現於臺灣台中看守所羈押中
選任辯護人　林文成律師
上列上訴人因毒品危害防制條例案件，不服臺灣彰化地方法院95
年度重訴字第17號中華民國95年12月12日第一審判決（起訴案號
：臺灣彰化地方法院檢察署95年度偵字第7723、7835號），提起
上訴，本院判決如下：
      主  文
原判決撤銷。
乙○○共同運輸第一級毒品，處有期徒刑拾柒年。扣案之海洛因
球捌顆（合計淨重貳捌參點玖公克)沒收銷燬之，包裝之保鮮
膜、保險套 (合計重拾捌點柒陸公克)沒收。
丙○○共同運輸第一級毒品，處有期徒刑拾陸年。扣案之海洛因
球捌顆（合計淨重貳捌參點玖公克)沒收銷燬之，包裝之保鮮
膜、保險套 (合計重拾捌點柒陸公克)沒收。
      事  實
一、乙○○、丙○○、及綽號「黑雄」之成年男子均明知海洛因
    係毒品危害防制條例第2條第2項第1款規定之第1級毒品，並
    屬行政院公告為懲治走私條例「公告管制物品項目及其數額
    」甲類第4款之管制進出口物品，不得持有、運輸或私運進
    口，竟為圖牟利，共同基於自境外運輸第1級毒品海洛因入
    境臺灣以牟利之犯意聯絡，由「黑雄」負責聯繫泰國地區提
    供毒品之貨主及籌措購買毒品資金，乙○○、丙○○則負責
    赴泰國運輸毒品入境後再交予「黑雄」所指定之人，渠等約
    定乙○○完成運輸海洛因球1次，可取得該批海洛因球之其
    中1顆當作報酬，丙○○完成運輸海洛因球1顆，即可取得每
    顆新臺幣（下同）3萬元之報酬。乙○○、丙○○即於民國
    （下同）95年8月16日19時許共同搭乘班機前往泰國並投宿
    於泰國曼谷地區「泰而喜飯店」，翌日（即同年月17日）22
    時許，由乙○○在該飯店旁之某PUB，向泰國籍人士「保羅
    」取得以保鮮膜包裝、每粒重約26.6公克至45.1公克之海洛
    因球共8顆後，第3日（即95年8月18日）上午10時許，2人在
    該飯店內先將該8顆海洛因分別置於渠等所有之保險套內，
    乙○○並將其中5顆海洛因球塞入其肛門，丙○○將其中3顆
    海洛因球塞入其肛門，並於同日13時30分許搭乘荷蘭航空班
    機由泰國曼谷返臺，總計共運輸海洛因球8顆入境臺灣。嗣
    於當日（95年8月18日）晚間8時許，在桃園中正機場第二航
    廈，為檢察官指揮刑警拘提到案，並核發鑑定許可書將乙○
    ○、丙○○送至桃園敏盛醫院大園分院實施鑑定照X光後，
    發現其2人體內藏有不明球狀物體，經其2人排泄後，由乙○
    ○排泄物發現海洛因球5顆（毛重各約38.0公克、45.1公克
    、38.5公克、26.6公克、37.9公克，送驗合計淨重176.34公
    克、空包裝總重10.37公克，純度63.52 %），由丙○○排泄
    物發現海洛因球3顆（毛重各約38.5公克、38.8公克、38.4
    公克，送驗淨重合計107.05公克、空包裝總重8.39公克，純
    度63.52%），經警當場查扣海洛因球8顆，並循線查悉上情
    。
二、案經台灣彰化地方法院檢察署檢察官指揮刑事警察局偵六隊
　　第三組、彰化縣警察局和美分局查獲自動檢舉及彰化縣警察
  　局和美分局報告臺灣彰化地方法院檢察署檢察官偵查起訴。
      理  由
一、上揭犯罪事實，業據被告乙○○、丙○○於偵查及原審準備
    程序暨本院審理中坦承不諱，核其等所供相符。又被告2人
    上揭時地同機出入境、入境時經警將2人送往桃園敏盛醫院
    大園分院實施鑑定照X光後發現被告2人體內藏有不明球狀物
    體，經其2人排泄後，由被告乙○○排泄物發現海洛因球5顆
    （毛重各約38.0公克、45.1公克、38. 5公克、26.6公克、
    37.9公克，送驗合計淨重176.34公克、空包裝總重10. 37公
    克，純度63.52%），由被告丙○○排泄物發現海洛因球3顆
    （毛重各約38.5公克、38.8公克、38.4公克，送驗淨重合計
    107. 05公克、空包裝總重8.39公克，純度63.52%），當場
    查扣海洛因球8顆，亦有被告2人之入出境資料（1624號他字
    卷第7、8頁）、護照及簽證影本（警卷第38-41頁）、桃園
    敏盛醫院大園分院X光片2片（第7723號偵卷證物袋）、查獲
    照片等在卷及海洛因球8顆扣案可稽，該8顆球型物品經送請
    法務部調查局鑑定均含海洛因成分，有法務部調查局調科壹
    字第0952 3016670、00000000000號鑑定書2紙在卷可參（第
    7723號偵卷第85、86頁）；事證明確，被告2人犯行均堪認
    定。
二、按海洛因係毒品危害防制條例第2條第2項第1款規定之第1級
    毒品，並屬行政院公告為懲治走私條例「公告管制物品項目
    及其數額」甲類第4款之管制進出口物品，不得持有、運輸
    或私運進口。核被告乙○○、丙○○所為，均係犯毒品危害
    防制條例第4條第1項前段之運輸第1級毒品罪及懲治走私條
    例第2條第1項之私運管制物品進口罪。其等持有毒品行為，
    已被運輸之行為所吸收，不另論科。被告2人與「黑雄」之
    男子間，有犯意聯絡、行為分擔，為共同正犯。被告2人以
    同一運輸毒品海洛因之行為而觸犯上述2項罪名，為想像競
    合犯，應從一重依毒品危害防制條例第4條第1項之運輸第1
    級毒品罪處斷。被告丙○○、乙○○二人行為時年紀均未滿
    二十五歲，被告丙○○且無犯罪紀錄（見卷附台灣高等法院
    被告前案紀錄表），為圖小利而為本件犯行，所夾帶入境之
    海洛因數量均不多，且尚未流入市面即為警查獲，危害尚非
    重大，犯罪情狀顯可憫恕，縱科以本罪最低刑度之無期徒刑
    猶嫌過重，爰均依刑法第59條規定酌減其刑。原審對被告二
    人論罪科刑固非無見，惟查原審未能審酌被告乙○○年紀亦
    不大，同因圖小利而為本件犯行，夾帶入境之海洛因數量亦
    不多，且尚未流入市面即被查獲，危害尚非重大，犯罪情狀
    顯可憫恕，縱科以本罪最低刑度之無期徒刑猶嫌過重，未依
    刑法第五十九條之規定酌減其刑，尚有未洽，另就被告二人
    犯罪使用之保鮮膜、保險套，未依毒品危害防制條例第十九
    條第一項前段規定宣告沒收，亦有未洽，被告二人以原審判
    決未當為由上訴有理由，原審判決既有如上未當之處，應由
    本院將其撤銷改判，爰審酌被告等犯罪之動機、目的、手段
    及犯罪所生之危害暨犯罪後之態度等一切情狀，分別量處如
    主文第二、三項所示之刑，扣案之扣案之海洛因球8顆 (合
    計淨重貳捌參點玖公克)依毒品危害防制條例第十八條第
    一項前段規定宣告沒收銷燬之，保鮮膜、保險套 (合計重拾
    捌點柒陸公克)係被告等所有供本件犯罪使用之物，依同條
    例第十九條第一項前段規定宣告沒收。
三、據上論斷，應依刑事訴訟法第三百六十九條第一項前段、第
    三百六十四條、第二百九十九條第一項前段、毒品危害防制
    條例第四條第一項、第十八條第一項前段、第十九條第一項
    前段、懲治走私條例第二條第一項、第十一條、刑法第十一
    條前段、第二十八條、第五十五條前段、第五十九條，判決
    如主文。
    本案經檢察官甲○○到庭執行職務。
中　　華　　民　　國　　96　　年　　3 　　月　　15　　日
            刑事第九庭    審判長法　官　陳　筱　珮
                                法　官  余　仕　明
                                法　官  康　應　龍
上列正本證明與原本無異。
如不服本判決應於收受送達後十日內向本院提出上訴書狀，其未
述上訴之理由者並得於提起上訴後十日內向本院補提理由書 (
均須按他造當事人之人數附繕本)。
                                書記官  姚　錫　鈞
中　　華　　民　　國　　96　　年　　3 　　月　　19　　日
